【裁判字號】    99,交聲,345
【裁判日期】    990416
【裁判案由】    違反道路交通管理處罰條例聲明異議
【裁判全文】
臺灣桃園地方法院交通事件裁定        99年度交聲字第345號
原處分機關  交通部公路總局新竹區監理所中壢監理站
異  議  人
即受處分人  乙○○
輔  佐  人  甲○○
上列異議人即受處分人因違反道路交通管理處罰條例案件，對於
交通部公路總局新竹區監理所中壢監理站99年3 月10日壢監裁字
第裁53-DB0000000號違反道路交通管理事件裁決書所為處分聲明
異議，本院裁定如下：
    主  文
異議駁回。
    理  由
一、原處分異議旨略以：異議人即受處分人乙○○於民國99年1
    月26日11時10分駕駛車號DUV-903 號輕型機車，行駛於桃園
    縣平鎮市○○路○段342 巷口時，因闖紅燈為桃園縣政府警
    察局平鎮分局平鎮派出所（下稱舉發機關）員警林雲愷當場
    攔停，以異議人駕車行經有燈光號誌管制之交岔路口闖紅燈
    為由，當場開立桃警局交字第DB0000000 號舉發道路交通管
    理事件通知單當場予以舉發，並將該通知單交付予異議人收
    受。嗣異議人於舉發通知書所載應到案日期前提出申訴，經
    調查後，認異議人確有前述違規行為，乃依道路交通管理處
    罰條例第53條第1 項，裁處罰鍰新臺幣（下同）1,800 元，
    並依同條例第63條記違規點數3 點等語。
二、異議人聲明異議意旨略以：異議人即受處分人乙○○罹有精
    神分裂症，其在症狀復發時，有行為異常無法自我控制，以
    致闖紅燈而不自知。且初與受處分人乙○○接觸時並看不出
    異狀，需深入交談始能得知，故請求撤銷原處分云云。
三、按駕駛人駕駛汽車，應遵守道路交通標誌、標線、號誌之指
    示，行駛至交岔路口，其行進、轉彎，應遵守燈光號誌，而
    車輛面對行車管制號誌圓形紅燈表示禁止通行，不得超越停
    止線或進入路口，道路交通安全規則第90條、第102 條第1
    項第1 款、道路交通標誌標線號誌設置規則第206 條第5 款
    分別定有明文。次按汽車駕駛人，行經有燈光號誌管制之交
    岔路口闖紅燈者，處1,800 元以上5,400 元以下罰鍰，並予
    記違規點數3 點，道路交通管理處罰條例第53條第1 項、第
    63條第1 項第3 款亦有明文。
四、經查：
  (一)異議人固不否認於上記時、地，有駕車行經有燈光號誌管制
    之交岔路口闖紅燈之交通違規行為，而遭警掣單逕行舉發，
    並有桃園縣政府警察局桃警局交字第DB0000000 號舉發違反
    道路交通管理事件通知單及交通部公路總局新竹區監理所中
    壢監理站壢監裁罰字第裁53-DB0000000號違反道路交通管理
    事件裁決書在卷可稽，與異議人自認之情節相符，可堪認定
    違規行為屬實。
  (二)證人即舉發員警林雲愷復於本院結證略以：受處分人即異議
    人遭取締時，並無當場告知其有身心障礙之事，亦無爭執吵
    鬧的情形，而係當場承認違規，精神狀態都很正常等語。觀
    上開證人林雲愷業於本院依法具結願受偽證罪之罰責而為證
    言，其憑信性足堪採認（臺灣高等法院94年度交抗字第344
    號、93年度交抗字第873 號裁定意旨參照），異議人雖以前
    揭情詞置辯，惟異議人經通知開庭，無正當理由未到庭，復
    未舉證證明其於行為時有何因精神障礙或其他心智缺陷，致
    不能辨識其行為違法或欠缺依其辨識而行為之能力之情形，
    即空言辯稱因患有精神分裂症，領有輕度身心障礙手冊，而
    不自知其自身狀況，就本件交通違規不應受罰云云，自非可
    採。此外，本院復查無證據足資證明上開證人有捏造事實或
    違法取締，其證述不足採信之情事，是受處分人所辯，要無
    理由。
  (三)綜上，異議人上開辯解，並無佐證，尚難憑採，本件事證明
    確，揆諸前揭規定及說明，原處分機關裁決處分異議人罰鍰
    1,800 元及記違規點數3 點，洵無不當，異議人之異議為無
    理由，應予駁回。
據上論斷，應依道路交通管理處罰條例第87條第2 項、道路交通
案件處理辦法第19條，裁定如主文。
中    華    民    國    99    年    4     月    16    日
                  交通法庭法  官  毛松廷
以上正本證明與原本無異。
如不服本裁定，應於裁定送達後5 日內向本院提出抗告狀。
                          書記官  陳恩如
中    華    民    國    99    年    4     月    19    日

司法院資訊處製作；財團法人民間司法改革基金會備份。
